Inventaris van de archieven van het Indisch Comité voor Wetenschappelijke Onderzoekingen, 1888-1941; Natuurwetenschappelijke Raad van Nederlands-Indië, 1928-1941; Coördinatie Commissie voor Natuurwetenschappelijke Zaken, 1945-1948
Nationaal Archief, Den Haag
- INVENTARIS VAN HET ARCHIEF VAN HET INDISCH COMITÉ VOOR WETENSCHAPPELIJKE ONDERZOEKINGEN (I.C.W.O.), 1888-1941
  - BIJZONDER, II.
    - Expedities, 3.
      - Bodemkundige expedities, c.
        - Stukken, houdende analysen van typemonsters., (1932/1933).; 146-150; 5 delen
          - Hollandia, 148
          - Sorong, 149
          - Momi, 150
        - Rapport, uitgebracht door F.J. Claassen, afdelingscommandant in Manokwari naar aanleiding van ingediende klachten over een patrouille gewapende politie, toegevoegd als dekking ten behoeve van de bodemkundige expeditie in Noord-Nieuw-Guinea., 1932, 1933.; 151; 1 omslag
        - Voorlopige verslagen van de bodemkundige expeditie naar Noord-Nieuw-Guinea in 1933-1935., 152-157; 5 delen en 1 omslag
          - Nummer 1, onderafdeling Hollandia, met kaart. 1933., 152
          - Nummer 2, onderafdeling Manokwari. 1933., 153; 1 omslag
          - Nummer 3, onderafdeling Manokwari, 1934, 154
          - III, onderafdeling Manokwari, Angi-Angi-gebied en kustvlakte bij Momi. 1934., 155
          - Nummer 4, onderafdeling Sorong en War Samsonvallei. 1935., 156
          - Nummer 5, onderafdeling Manokwari, Landschap Amberbaken, 1935., 157
        - "Profiel- en monsterbeschrijvingen", behorend bij de voorlopige verslagen van de bodemkundige expeditie naar Noord-Nieuw-Guinea., 1933-1935.; 158-161; 1 deel en 3 omslagen
          - Hollandia - Depapre, 158; 1 deel
          - Manokwari en omgeving, 159
          - Amberbaken, 160
          - overige monsters, 161
        - Stukken betreffende de uitgave van een boek met tekst en afbeeldingen inzake bodemkundige expedities van 1926-1927., 1936-1937.; 162; 1 omslag
        - Verslag van "waarnemingen" ten behoeve van bodemkundig onderzoek., Z.d.; 163; 1 katern
        - Album met foto's, gemaakt tijdens de verkenning van het achterland van de onderafdeling Manokwari in de residentie Ternate., 1932-1933.; 164; 1 deel
          In tweevoud.
        - Album met foto's, gemaakt tijdens de Noord-Nieuw-Guinea-expeditie, onderafdeling Manokwari, (residentie Ternate). III Het Angi-Angi-gebied en de kustvlakte bij Momi., (1932).; 165; 1 deel
        - Album met foto's, behorend bij het verslag van de doorsteek Pim-Depapre, onderafdeling Hollandia., 1932.; 166; 1 deel
        - Album met foto's, behorend bij het voorlopig verslag van de Bodemkundige expeditie naar Noord-Nieuw-Guinea, nummer IV, onderafdeling Sorong (War Samsonvallei en het omringende berg- en heuvelland)., 1933.; 167; 1 deel
        - Album met foto's, behorend bij het voorlopig verslag van de Bodemkundige expeditie Noord-Nieuw-Guinea, afdeling V, onderafdeling Manokwari, Amberbaken., 1933.; 168; 1 deel
    - Diverse onderwerpen, 4.
      - Lijst van door het I.C.W.O. verzorgde publicaties., (1923).; 169; 1 omslag
      - Adreslijsten ten behoeve van de verzending van uitgaven/publicaties van het I.C.W.O., (1932).; 170; 1 omslag
      - Rapport van een studiecommissie betreffende de economische ontwikkelingsmogelijkheden van Nieuw-Guinea; met bijlagen., 1932.; 171; 1 deel
      - Stukken betreffende het ontstaan en de werkzaamheden van de Commissie voor Coördinatie van Natuurwetenschappelijk Onderzoek (CoCoNo) in de jaren 1935-1939., 1937-1939.; 172; 1 omslag
      - Foto van tafelend gezelschap in Nederlandsch-Indië., Z.d.; 173; 1 stuk
- INVENTARIS VAN HET ARCHIEF VAN DE NATUURWETENSCHAPPELIJKE RAAD VAN NEDERLANDSCH-INDIË (N.W.R.), 1925-1941
  - ALGEMEEN, I.
    - Jaarverslagen, 1.
      - Jaarverslagen van de N.W.R., 1940, 1941.; 174-175; 1 katern en 1 deel
        - 1940, 174
        - 1941, 175
    - Correspondentie, 2.
      - Ingekomen brieven., 1930, 1932, 1935-1937.; 176-180; 5 omslagen
        Voor klapper zie bijlage II
        - 1930, 176
        - 1932, 177
        - 1935, 178
        - 1936, 179
        - 1937, 180
      - Minuten en doorslagen van uitgaande brieven., 1931-1933, 1935-1937.; 181-186; 5 omslagen
        - 1931, 181
        - 1932, 182
        - 1933, 183
        - 1935, 184
        - 1936, 185
        - 1937, 186
  - BIJZONDER, II.
    - Wetenschappelijke instituten, 1.
      - Stukken betreffende de oprichting en werkzaamheden van de "Nederlandsche Centrale Organisatie voor Toegepast Natuurwetenschappelijk Onderzoek" (TNO)., 1925, 1932-1936.; 187; 1 pak
      - Stukken betreffende de mogelijkheden om te komen tot samenwerking en concentratie van laboratoria., 1932.; 188-192; 5 omslagen
        - Rapporten-algemeen, 188
        - Voorstellen en gegevens betreffende scheikundige instituten., 189
        - Voorstellen en gegevens betreffende natuurwetenschappelijke instituten., 190
        - Voorstellen betreffende landbouwkundige instituten., 191
        - Voorstellen en gegevens betreffende technische instituten., 192
      - Stukken betreffende de taak van de beoefenaren der natuurwetenschappelijke instellingen in tijden van oorlog., 1934-1936.; 193; 1 pak
      - Stukken betreffende een wetenschappelijke expeditie naar Nieuw-Guinea in samenwerking met het Koninklijk Nederlandsch Aardrijkskundig Genootschap., 1938.; 194; 1 omslag
      - Oorkonde, behorende bij Bosscha-medaille., Z.d.; 195; 1 stuk
- INVENTARIS VAN HET ARCHIEF VAN DE COÖRDINATIE COMMISSIE VOOR NATUURWETENSCHAPPELIJKE ZAKEN (C.C.N.Z.), 1945-1948
  - ALGEMEEN, I.
    - Notulen, 1.
      - Notulen van de 24e, 25e, 26e, 28e, 30e en 31e vergadering; met index op de notulen van de 1e t/m 30e vergadering., (1945), 1946, 1947.; 196; 1 pak
        Zie inventarisnummer 263 betreffende de 29e vergadering.
        Bij de notulen van de 30e en 31e vergadering bevinden zich een aantal bijlagen, respectievelijk handelend over de coördinatie van hydrobiologisch en oceanografisch onderzoek en over UNESCO-activiteiten.
    - Correspondentie, 2.
      - Ingekomen brieven., 1945-1948.; 197-200; 3 pakken en 4 stukken
        Voor klapper zie bijlage III.
        - 1945, 197; 4 stukken
        - 1946, 198
        - 1947, 199
        - 1948, 200
      - Minuten en doorslagen van uitgaande brieven., 1945-1948.; 201-204; 3 pakken en 6 stukken
        - 1945, 201; 6 stukken
          Op naam van de Centrale Commissie voor Natuurwetenschappelijk Onderzoek.
        - 1946, 202
        - 1947, 203
        - 1948, 204
  - BIJZONDER, II.
    - Organisatie, 1.
      - Stukken betreffende besprekingen, voorafgaand aan de instelling van de C.C.N.Z., 1945, 1946.; 205; 1 omslag
      - Uittreksel uit het besluit van de luitenant-gouverneur-generaal van Nederlandsch-Indië van 21 maart 1946, nummer 1, regelende de instelling van de C.C.N.Z.; met bijlagen., 206; 1 omslag
      - Stukken betreffende de benoemingen van diverse personen tot lid van de C.C.N.Z., 1946-1948.; 207; 1 omslag
      - Briefwisseling naar aanleiding van het ontslag van prof. dr A.G. van der Veen als lid van o.a. de C.C.N.Z., 1948.; 208; 7 stukken
      - Uittreksel uit het besluit van de Hoge Vertegenwoordiger van de Kroon in Indonesië van 10 november 1948 nummer 12, waarbij de C.C.N.Z. wordt opgeheven., 209; 1 stuk
    - Financien, 2.
      - Stukken betreffende het financieel beheer., 1946-1948.; 210-222; 13 omslagen
        - richtlijnen aan betaalmeesters en departementshoofden., 210
        - Stukken betreffende de Indische schuld (dienstjaar 1947)., 211
        - Richtlijnen, ontvangen van het ministerie van Justitie, 212
        - Richtlijnen, ontvangen van het ministerie van Economische Zaken., 213
        - Richtlijnen, ontvangen van het ministerie van Onderwijs en Eredienst., 214
        - Richtlijnen, ontvangen van het ministerie van Scheepvaart., 215
        - Richtlijnen, ontvangen van het ministerie van Binnenlands Bestuur., 216
        - Richtlijnen, ontvangen van het ministerie van Financiën., 217
        - Richtlijnen, ontvangen van het ministerie van Sociale Zaken., 218
        - Dienst der Volksgezondheid., 219
        - gouvernement-generaal en Hoge Colleges., 220
        - cijferlijsten en tabellen., 221
        - toevoegingen aan begroting van Nederlandsch-Indië voor 1942., 222
    - Expedities en reisbezoeken, 3.
      - Correspondentie betreffende een expeditie naar Nieuw-Guinea tussen de C.C.N.Z.en het "Nederlandsch Nieuw-Guinea Exploratie Comité"; met bijlagen., 1946-1948.; 223-227; 5 omslagen
        - mei 1946-december 1946., 223
        - januari 1947., 224
        - februari 1947., 225
        - maart 1947-april 1947., 226
        - mei 1947-juli 1948., 227
      - Stukken betreffende een bezoek van dr W.C. Klein aan Indonesië in verband met een nieuwe publicatie van een door hem geschreven boek, getiteld "Nieuw-Guineä., 1947, 1948.; 228; 1 pak
      - Correspondentie betreffende een onderzoek door de C.C.N.Z. inzake de wenselijkheid van een bezoek van de Zweedse zoöloog dr Sten Bergman aan Nieuw-Guinea., 1947, 1948.; 229; 1 deel
    - Wetenschappelijke instituten en -raden, 4.
      - Stukken betreffende de mogelijkheid tot oprichting van een Centraal Planologische Dienst voor Java en Madoera, afkomstig van dr ir W.B. Kloos., 1945.; 230; 1 omslag
      - Stukken betreffende samenwerking met de Landbouwhogeschool te Wageningen en de z.g. "Controverse Wageningen"., 1945, 1946.; 231; 1 omslag
      - Stukken betreffende de oprichting van wetenschaplijke instituten., 1945-1947.; 232-235; 2 pakken en 2 omslagen
        - "Mariën Biologisch Instituut"., 232; 1 omslag
        - Genetisch Instituut., 233; 1 omslag
        - Luchtkarteringsraad in Nederlandsch-Indië., 234; 1 pak
        - "Nederlandsch-Indische Natuurwetensehappelijke Dienst"., 235; 1 pak
      - Stukken betreffende het uitvaardigen van richtlijnen voor de ontwikkeling van de wetenschappelijke instituten., 1945, 1946.; 236-241; 6 omslagen
        - Concept-richtlijnen., 236
        - Richtlijnen ontvangen van het departement van Economische Zaken., 237
        - Richtlijnen ontvangen van het departement van Verkeer en Waterstaat., 238
        - Richtlijnen ontvangen van de dienst der Volksgezondheid betreffende het Eykman Instituut, het Instituut voor Volksvoeding, het Kanker Instituut, het Lepra Instituut en het Pharmaco-therapeutisch Instituut., 239
        - Richtlijnen ontvangen van de Topografische Dienst, (de Triangulatiebrigade) en de Fotogrammetrische Brigade., 240
        - Duplicaten van bovengenoemde richtlijnen, in chronologische volgorde gerangschikt., 241
      - Stukken betreffende de "Technische Commissie Wederopbouw"., 1946.; 242; 1 omslag
      - "Report on the state of Scientific Institutes"., 1946.; 243; 1 deel
      - Verslag van prof, dr A.G. van der Veen van de "European Conference of the Nutrition Society"., 1946.; 244; 1 stuk
      - Correspondentie betreffende overleg op natuurwetenschappelijk gebied met personen en instellingen in de Verenigde Staten, met name wat betreft de exploratie van Nieuw-Guinea., 1946, 1948.; 245; 1 pak
        De instellingen en onderwerpen zijn: National Research Council, Pacific Science Conference, War Memorial, South East Asia Institute, Coolidge Foundation.
      - Stukken betreffende de Cultureel Wetenschappelijke Raad., 1946.; 246; 1 omslag
      - Stukken betreffende de Sociaal-Economische Raad., 1946.; 247; 1 omslag
      - Lijst met overzicht van wetenschappelijke instellingen op biologisch en natuurwetenschappelijk terrein, gevestigd in Nederlands-Indië; met bijlagen., 1948.; 248; 5 stukken
      - Stukken betreffende een bespreking over wetenschappelijke instituten ten kantore van prof, dr L.G.M. Baas Becking., 1948.; 249; 1 omslag
      - Stukken betreffende schade-opneming en herstel van de natuurwetenschappelijke instellingen na afloop van W.O. II., Z.d.; 250; 1 omslag
    - Landbouw en Visserij, 5.
      - Verslag van de Visserij-conferentie te Baguio (Philippijnen); met bijlage., 1948.; 251; 1 omslag
      - Stukken, betreffende een "Insecticiden-Commissie" en het Phytopharmaceutische Congres., 1946.; 252; 1 omslag
      - Stukken betreffende een "Erosie Commissië., 1946.; 253; 1 omslag
      - Stukken betreffende droogte-resistente gewassen., 1946.; 254; 1 omslag
      - Stukken betreffende planten-import., 1946.; 255; 1 omslag
      - Stukken betreffende een jachtregeling en natuurbescherming., 1946-1948.; 256; 1 omslag
      - Stukken betreffende de ontwikkeling van de landbouwbedrijven op Java tijdens de Japanse bezetting., Z.d.; 257; 1 stuk
    - Organisatie van wetenschappelijk onderzoek, 6.
      - Stukken betreffende wetenschappelijk onderzoek., 1945-1946.; 258-261; 3 stukken en 1 omslag
        - Verslag over de wenselijkheid van centralisatie van het wetenschappelijk onderzoek in Nederlansch-Indië, door dr R.W. van Bemmelen. 1945., 258
        - Voordracht over de betekenis van het wetenschappelijk onderzoek voor Nederlandsch-Indië, door dr ir H.M.J. Hart. 1946., 259
        - Nota over de coördinatie van bio-chemische onderzoekingen in Nederlandsch-Indië, door prof, dr A.G. van Veen. Z.d., 260
        - Nota's over de organisatie van geologisch-mijnbouwkundig onderzoek; met retroacta (1944). 1945., 261; 1 omslag
      - Rede van prof. L.G.M. Baas Becking over de coördinatie van natuurwetenschappen; met bijlage., 1946.; 262; 2 stukken
      - Stukken van de 29e vergadering van de C.C.N.Z., handelend over de "Universiteit van Indonesië en Natuurwetenschappelijke Dienst"., 1947.; 263; 1 omslag
      - Stukken betreffende het ontstaan en de uitvoering van de 'Fulbright Act'., 1948.; 264-265; 2 pakken
        - Ingekomen en minuten van uitgaande brieven; met bijlagen., 264
        - Publicaties en nota's met toelichtingen., 265
          Grotendeels in het Engels.
    - Diverse onderwerpen, 7.
      - Correspondentie met verschillende instellingen betreffende de oprichting en het functioneren van bibliotheekcommissies en de wederopbouw van bibliotheken in Nederlandsch-Indië; met bijlagen., 1946-1948.; 266; 1 omslag
      - Correspondentie betreffende publicaties met de redaktie van de "Chronica Botanica", uitgegeven te Waltham in de Verenigde Staten; met bijlagen., 1946, 1948.; 267; 1 omslag
        Grotendeels in net Engels.
      - Correspondentie tussen de C.C.N.Z. en de stichting "Transmigratie Nederland Overzee" en de kolonisatieverenigingen "Oost en West, "Grooter Nederland Actie" en "Kolonisatie Nieuw-Guinea" betreffende exploratie van en vestiging in Nieuw-Guinea., 1948.; 268; 1 omslag
      - Schema met overzicht van interneringskampen. (blanco invulformulieren)., Z.d.; 269; 1 omslag